Minutes et répertoires du notaire Louis Claude LAISNÉ, 13 août 1794 - 21 janvier 1804 (étude XXVIII)
Archives nationales
Minutes et répertoires du notaire Louis Claude LAISNÉ, 13 août 1794 - 21 janvier 1804 (étude XXVIII)
MC/ET/XXVIII/564 - MC/ET/XXVIII/613, MC/RE/XXVIII/12 - MC/RE/XXVIII/14
Etude XXVIII; Laisné, Louis-Claude
Archives nationales de France
Minutes et répertoires: la loi 2008-696 du 15 juillet 2008 relative aux archives a fixé à 75 ans à compter de la date de l'acte, ou à 25 ans à compter de la date du décès de l'intéressé si ce délai est plus bref, le délai de communication des minutes et répertoires des notaires; ce délai est porté à 100 ans à compter de la date de l'acte si le document se rapporte à un mineur (code du Patrimoine, articles L213-2, 4e d et 5e).
Autres documents de l'étude (dossiers de clients, comptabilité...): s'agissant d'archives privées, ces documents sont communicables selon les modalités fixées par le déposant ou le donateur.
Certains documents ne sont pas accessibles en raison de leur mauvais état de conservation.
Versement
Accès aux autres instruments de recherche du notaire Louis Claude LAISNÉ
Minutes et répertoires du notaire Louis Claude LAISNÉ, 13 août 1794 - 27 février 1821 (étude XXVIII)
- Minutes de Louis Claude LAISNÉ, 13 août 1794 - 21 janvier 1804; MC/ET/XXVIII/564 - MC/ET/XXVIII/613
  - Minutes. an II, thermidor, 26 thermidor an II (13 août 1794); MC/ET/XXVIII/564
    Informations complémentaires:
    Informations concernant le classement:
    Le niveau inférieur de description, quand il existe, correspond aux minutes d'actes. Toutes les minutes ne sont pas forcément décrites une à une. Les descriptions de ces minutes sont plus ou moins détaillées.
    - Quittance de 288 l. par la citoyenne Bellanger, veuve GRAIN, facteur, à Antoine-Auguste ASSIER-PERICAT, ingénieur des instruments de physique, demeurant rue de la Roquette n° 69, 21 novembre 1793; MC/ET/XXVIII/564
      Origine de l'information:
      Artisans du meuble, 1736-1799, par Ch. H. Lerch, 1990-1993 (fichier papier entièrement dématérialisé; voir contexte dans le Plan d’orientation général - Notaires de Paris, guides thématiques du Minutier).
      Date de création de la notice: 2010
      quittance
    - Procuration donnée par Jean-Baptiste Parant, ancien claveciniste de l'opéra et organiste aux Quinze-Vingts, demeurant à l'Arsenal, cour des Célestins. Plus un autre acte. 28 fructidor an II., 28 frimaire an II (18 décembre 1793); MC/ET/XXVIII/564
      Couteliers, facteurs d'instruments de musique, relieurs et potiers, 1741-1798 (373 actes), par Charles-Henri Lerch, 1990-1993. (fichier papier entièrement dématérialisé; voir contexte dans le Plan d’orientation général - Notaires de Paris, guides thématiques du Minutier).
      Date de création de la notice: 2004
      procuration; Parant, Jean-Baptiste
    - Transport de legs universel Alexandre, aux héritiers Corroy, notamment Joseph Vanderlist, luthier à Paris et Marie-Gabrielle Corroy, demeurant 44 rue Montmartre.., 28 thermidor an II (15 août 1794); MC/ET/XXVIII/564
      délivrance de legs; Alexandre; Corroy, (héritiers); Vanderlist, Joseph; Corroy, Marie-Gabrielle
    - Transport de bail par Joseph PAPILLION, doreur sur métaux, grand rue du faubourg - Saint-Antoine, à POULLIE-DUCAN, fabriquant de tabacs,. .., 19 août 1794; MC/ET/XXVIII/564
      bail
    - Notoriété où attestent Nicolas-Blaise SALAGNAD, marbrier, 14 rue Charonne Jacques-Emercy LABASSE, marbrier, rue des Vieilles Etuves Martin. .., 20 août 1794; MC/ET/XXVIII/564
    - Résiliation de bail et nouveau bail par Jean-Joseph TENRET, marbrier et Marie-Thérèse MOSSET, 187 rue de Charenton. ..; bail de terrain, par le même., 22 août 1794 - 30 août 1794; MC/ET/XXVIII/564
    - Dépôt de procuration par FOURIER, bourrelier et Marie-Anne DARBANNE, sa femme, veuve de Jean-Baptiste-Charles PHILIPPET, ciseleur, demeurant rue Saint-Antoine, 29 août 1794; MC/ET/XXVIII/564
      procuration
    - Contrat de mariage de GONNET armurier avec Charlotte LEBRAY, veuve de Nicolas MERIGOT, fondeur puis Dr Jean-Baptiste DUVET, fondeur et gendarme - Témoin Claude-Marie MERIGOT, orfèvre à Paris, oncle de l'épouse., 29 août 1794; MC/ET/XXVIII/564
      contrat de mariage
    - Constitution de 120 l. de rente par François MONGENOT, menuisier et Marie-Louise DEBREST, demeurant rue du Faubourg du Temple à Jean LOIR, quartier maître de la gendarmerie à cheval. .., 30 août 1794; MC/ET/XXVIII/564
      constitution de rente
    - Contrat de mariage de GOUGE, onduler avec Elisabeth-Pierrette GENDRE, fille de feu Jean GENDRE, fondeur à Paris et de feue Perrinne-Marguerite NICOLE., 1er septembre 1794; MC/ET/XXVIII/564
    - Procuration donnée à Pierre-Louis DUCATEL, menuisier, 209 rue du Faubourg Antoine .., 2 septembre 1794; MC/ET/XXVIII/564
    - Inventaire après divorce de Barbe GAILLARD et de Jean-Baptiste MAILLET, tourneur, rue et section des Droits de l'Homme, 5 septembre 1794; MC/ET/XXVIII/564
      inventaire
    - Désistement de rente viagère par Claude-Antoinette LEMASSON, veuve de Jean-Nicolas GUESDON, 53 rue des Tournelles, suivant contrat passé devant PIJEAU (Et. CV) 26 septembre 1780, en faveur de son fils Seraphique-Laurent GUESDON .., 8 septembre 1794; MC/ET/XXVIII/564
    - Obligation de 2163 l. par la citoyenne Chrestien épouse GILLET au profit de Marie-Anne-Dorothée KROPPER, veuve de Nicolas HERICOURT, marchand de meubles, demeurant rue du Fg-Antoine, 8 septembre 1794; MC/ET/XXVIII/564
      obligation
    - Bail de terrain et logement par Jacques-Pierre LETELLIER, ancien ébéniste à Paris, demeurant rue du Faubourg Antoine n° 269, tuteur de Jacques-François Letellier, son fils à TIEBLÉ, jardinier. .., 8 septembre 1794; MC/ET/XXVIII/564
    - Contrat de mariage de Jean-François BODSON, tailleur, divorcé, avec Louise-Eléonore LEDUC, grande rue du Faubg-Antoine, veuve avec 1 enfant d'Antoine-Théophile MERET, sculpteur (inventaire devant Gaudray 7 juillet 1790) parmi les témoins, Nicolas MERET, sculpteur, frère du défunt., 10 septembre 1794; MC/ET/XXVIII/564
      inventaire; contrat de mariage
    - Minute manquante en 1992 ? Notoriété rectifiant les noms de Roger VAN DER CRUYCE, 10 septembre 1794; MC/ET/XXVIII/564
    - Obligation de 4000 par FAUVE, marchand de vins, au profit de Louis COCHOIS, ancien marchand faïencier, demeurant rue de la Roquette n°5., 29 fructidor an II (15 septembre 1794); MC/ET/XXVIII/564
      Faïenciers, 1736-1799 (954 actes), par Charles-Henri Lerch, 1990-1993. (fichier papier entièrement dématérialisé; voir contexte dans le Plan d’orientation général - Notaires de Paris, guides thématiques du Minutier).
      Date de création de la notice: 2003
      obligation; Cochois, Louis; Fauve; commerçant; porcelainier; commerçant
    - Notoriété où atteste Félix Regnault, horloger, demeurant rue Antoine (rue Saint-Antoine), n° 193., 4 jour complémentaire an II (20 septembre 1794); MC/ET/XXVIII/564
      Horlogers, 1736-1798 (583 actes), par Charles-Henri Lerch, 1990-1993. (fichier papier entièrement dématérialisé; voir contexte dans le Plan d’orientation général - Notaires de Paris, guides thématiques du Minutier).
      notoriété; Saint-Antoine (rue); Regnault, Félix; horloger
  - Minutes. an III, vendémiaire - an III, brumaire, vendémiaire an III (22 septembre 1794) - brumaire an III (20 novembre 1794); MC/ET/XXVIII/565
    - Contrat de mariage de Jean-Baptiste DEBRET, peintre, n°6 rue du Faubourg du Temple avec Elisabeth Sophie DES MAISONS, 29 septembre 1794; MC/ET/XXVIII/565
    - Minute manquante an 1992; contrat de mariage Pierre - Antoine BONNEMAIN et Honorine - Geneviève PARANT, 1er octobre 1794; MC/ET/XXVIII/565
    - Transport de droits successifs par Pierre Thomas, tabletier à Paris, demeurant rue du grand Hurleur, n° 5, originaire de Massiac en Auvergne (Cantal)., 11 vendémiaire an III (2 octobre 1794); MC/ET/XXVIII/565
      Tabletiers et autres métiers, 1736-1799 (434 actes), par Charles-Henri Lerch, 1990-1993. (fichier papier entièrement dématérialisé; voir contexte dans le Plan d’orientation général - Notaires de Paris, guides thématiques du Minutier).
      transport de droits; partage; Massiac (Cantal); Thomas, Pierre; tabletier
    - Brevet d'apprentissage de Jean-François BONIE, 15 ans, pour 18 mois, chez Jean MARIANVAL, ébéniste à Paris, demeurant rue Charenton, n°190, moyennant 200 l., 2 octobre 1794; MC/ET/XXVIII/565
      contrat d'apprentissage
    - Transport de droits successifs par MARS, de Massiac (Cantal) à Guillaume MADEUSE, menuisier à Paris, demeurant rue de Lappe, n°45., 3 octobre 1794; MC/ET/XXVIII/565
      transport de droits
    - Titre de notoriété où atteste Claude PLASSE, ébéniste, rue de Charenton. .., 7 octobre 1794; MC/ET/XXVIII/565
    - Bail de maison à CRETEIL par Jean-Joseph TENRET, marbrier à Paris, demeurant rue de Charenton n°187 à Jacques VASSOR, boucher à Créteil., 8 octobre 1794; MC/ET/XXVIII/565
    - Contrat de mariage de Jacques Maurice, horloger à Paris, demeurant rue du Faubourg Antoine, n° 18, fils majeur de Jean Maurice, émailleur, à Genève, et d'Anne Gachery, décédée, avec Geneviève-Anne Riblet, divorcée..., 19 vendémiaire an III (10 octobre 1794); MC/ET/XXVIII/565
      contrat de mariage; Saint-Antoine (faubourg); Genève (Suisse); Maurice, Jacques; Maurice, Jean; Gachery, Anne; Riblet, Geneviève-Anne; horloger; décorateur
    - Acte de notoriété où atteste Jacques LUCIEN, menuisier à Paris, rue Traversière, n° 40. .., 10 octobre 1794; MC/ET/XXVIII/565
    - Contrat de mariage de François-Joseph QUITTON, menuisier à Paris, rue de Ménilmontant n° 16, divorcé avec Marguerite MATHÉ, veuve MERTRU., 12 octobre 1794; MC/ET/XXVIII/565
    - Sous bail de portion de maison rue du Faubourg Antoine par Jean, LASALLE, peintre en voiture, y demeurant, 12 octobre 1794; MC/ET/XXVIII/565
    - Remboursement de 14.000 l. par Marie-Anne-Dorothée KROPPER, veuve de Nicolas HERICOURT, négociant, pour le join d'une maison rue des Fossés Jacques à la veuve BROCARD, qui y demeure. .., 13 octobre 1794; MC/ET/XXVIII/565
    - Contrat de mariage de Jean-Mederic Maubert, imprimeur en taille douce, rue neuve du Panthéon français, fils de feu Jean-Joseph Maubert, compagnon relieur à Paris et de Catherine Bouillon avec Thérèse Legros..., 25 vendémiaire an III (16 octobre 1794); MC/ET/XXVIII/565
      contrat de mariage; Maubert, Jean-Mederic; Maubert, Jean-Joseph; Bouillon, Catherine; Legros, Thérèse; imprimeur; imprimeur
    - Inventaire après décès de Jeanne-Cecile BACQ, qui laissé un fils mineur, femme de François GROSJEAN, ébéniste à Paris, rue du Faubourg Antoine, en présence de Pierre BACQ, aubergiste rue de Charenton n°2 atelier, 2 étables, outils du plancher du bois blanc, et d'acajou, chêne 12 pieds de table en bois d'acajou., 16 octobre 1794; MC/ET/XXVIII/565
    - Inventaire après décès de Jeanne-Cécile BACQ, femme de François GROSJEAN, ébéniste, et qui laisse un fils mineur, en présence de Pierre BACQ, poelier, aubergiste, rue de Charenton n° 12., 25 vendémiaire an III (16 octobre 1794); MC/ET/XXVIII/565
      inventaire après décès; Bacq, Pierre; Bacq, Jeanne-Cécile; Grosjean, François; ébéniste; hôtelier
    - Inventaire après décès de Pierre-Pascal Jacob, horloger à Paris, rue du Faubourg Antoine, époux de Marie-Thérèse Biston (qui se remarie le 25 brumaire), 27 vendémiaire an III (18 octobre 1794); MC/ET/XXVIII/565
      inventaire après décès; Faubourg-Saint-Antoine (rue du); Jacob, Pierre-Pascal; Biston, Marie-Thérèse; horloger
    - Contrat de mariage de Jean-Joseph Eléonore-Antoine ANSIAUX, peintre demeurant à Paris rue de la Monnaye, fils de Antoine-Joseph ANSIAUX et de Marie-Josephe-Antoinette HOYAUX, de Liège, avec Alexandrine-Felicité QUILIN, fils d'1 Limonadie de Paris .., 18 octobre 1794; MC/ET/XXVIII/565
    - Remboursement de 6166 livres par Pierre-Jacques CUVYER, marchand de bois, à La Râpée à Jacques MASSÉ, menuisier et à Marie-Louise GELY, demeurant à Paris rue de la Marche, section de l'homme armé .., 19 octobre 1794; MC/ET/XXVIII/565
    - Décharge par les héritiers VOYEZ, notamment Louise-Angelique VOYEZ, femme de Jean-Jacques BIZOT, menuisier, demeurant rue de la Roquette et Marie-Jeanne-Madeleine VOYEZ, femme de Pierre FOULON, marbrier, demeurant rue Jean Beausire .., 22 octobre 1794; MC/ET/XXVIII/565
    - Contrat de mariage de Louis-Remi LEBEGUE menuisier à Paris rue du Harlay, fils de feu Jean-Remy LEBEGUE et de Louise de Chesnay, avec Françoise-Rosalie GUILLARD, fils de Pierre GUILLARD, marbrier et de Françoise CHARNION, rue Claude lui apporte 600 l. elle, dot de 600 l., 22 octobre 1794; MC/ET/XXVIII/565
    - Contrat de mariage de François GROSJEAN ébéniste, rue du Faubourg Antoine, veuf avec un enfant mineur, avec Marie-Victoire-Félicité DOYEN, fille de Pierre DOYEN, en présence de Pierre BACQ, pocher, beau-frère qui apporte 500 l, elle, 2500 l., 22 octobre 1794; MC/ET/XXVIII/565
    - Obligation de 12000 l. par Marie-Anne-Dorothée KROPPER, veuve de Nicolas HERICOURT, négociant, demeurant grande rue du Fg-Antoine, au profit de Jean-Jacques GALLET, entrepreneur de bâtiments à Paris, rue des Bernardins. .. et 45000 l. par la même au profit de Geneviève-Angelique CARON, veuve de Barthelemy BARADAN, place de la Bastille. .., remboursées le 15 messidor an VI., 23 octobre 1794; MC/ET/XXVIII/565
    - Inventaire après décès ROUILLON, épouse Charles-Louis GUIGNARD, maçon et limonadier de l'avis de Charles-François VERREUX, limonadier et menuisier et de Jacques-Etienne SAVARD, entrepreneur de bâtiments, 24 octobre 1794; MC/ET/XXVIII/565
    - Contrat de mariage de Daniel-Joseph LENOIR, ébéniste, demeurant grande rue du Fg-Antoine dont le père habitait Cambrai, avec Françoise-Marie-Antoinette CREPIA, fille d'Antoine CREPIA, tourneur en cuivre et de Marie-Anne Briquet, même rue lui apporte 20.000 l. elle 1000 l., 24 octobre 1794; MC/ET/XXVIII/565
    - Transport de rente entre héritiers Lacroix, notamment à Marie-Jeanne Lacroix, femme de Nicolas Girard, potier d'étain, demeurant rue de la Mortellerie, n° 3, et partage entre les mêmes., 10 brumaire an III (31 octobre 1794); MC/ET/XXVIII/565
      transport de droits; partage; Mortellerie (rue de la); Lacroix, (héritiers); Lacroix, Marie-Jeanne; Girard, Nicolas; potier
    - Constitution de 100 l. de rente par Etienne-Robert JUGIÉ, ébéniste à Paris et Marie-Anne RONDOT, demeurant grande rue du faubourg Antoine, au profit de Nicolas HAUSSOIS, ferrailleur., 1er novembre 1794; MC/ET/XXVIII/565
    - Remboursement de rente, 20130 livres par Marie-Anne-Dorothée KROPPER, veuve de Nicolas Héricourt, negociant, à Liette., 2 novembre 1794; MC/ET/XXVIII/565
    - Notoriété où atteste Séverin WEITZ, menuisier à Paris, demeurant rue de Charonne n° 143 certifiant que Marguerite-Geneviève CHAUMONT est née le 2 Janvier 1735, fille de Léonard CHAUMONT menuisier, paroisse Sainte-Marguerite et de Catherine CASTOR, et qu'elle est veuve de Jean-Baptiste DUTROULLEAU., 4 novembre 1794; MC/ET/XXVIII/565
    - Notoriété où atteinte Jean Georges BAROTTE, tourneur, demeurant rue de Charonne, 6 novembre 1794; MC/ET/XXVIII/565
    - Vente par Jacques-François LETELLIER, fils, citoyen français, demeurant rue de Charenton, à son père Jacques-Pierre LETELLIER, ancien ébéniste, demeurant grande rue du Fg-Antoine d'une maison et terrain, rue de Charonne, dont le fils a hérite de sa mère décédée Marie-Marguerite LANGEVIN, moyennant 1500 + 2141 l. + 12.000 l.. .., 7 novembre 1794; MC/ET/XXVIII/565
      acte de vente
    - Notoriété où attestent Jean-Pierre CHAVIGNY, ébéniste, rue de Lappe n° 21 et Jean-Pierre DUSAUTOIS, ébéniste à Paris, rue de Charonne n° 4 qui certifient qu'Antoine DECALOGUE, ébéniste, Dt à Paris rue de Charenton, est mort par accident en février 1783 et qu'ils l'ont reconnu à la morgue et qu'il a laissé pour seul héritier François-Edme MONDON, son neveu, 11 novembre 1794; MC/ET/XXVIII/565
    - Vente de maison et pavillon à Saint-Maur par Jean-Baptiste ROUSSEL, ancien marbrier, demeurant rue Traversière à Jean-Louis GUERIN, ébéniste à Paris, et Anne-Françoise-Adelaïde SORNET, demeurant rue Gilles n° 125, moyennant 14 000 l'. .., 11 novembre 1794; MC/ET/XXVIII/565
    - Notoriété où atteste Jacques-Charles DUVAL, ébéniste, demeurant grande rue du Faubg-Antoine, 12 novembre 1794; MC/ET/XXVIII/565
    - Liquidation de la succession de Pierre-Pascal Jacob, horloger à Paris, rue du Faubourg Antoine, époux de Marie-Thérèse Biston (qui se remarie le 25 brumaire). 23 brumaire an III., 23 brumaire an III (13 novembre 1794); MC/ET/XXVIII/565
      liquidation; partage; Faubourg-Saint-Antoine (rue du); Jacob, Pierre-Pascal; Biston, Marie-Thérèse; horloger
    - Procès verbal à comparaître par Antoine-Augustin BROU, maître sculpteur et marchand poelier, demeurant rue de la Roquette n°72, à BERALLE, taillandier poelier, rue de la Roquette, qui refuse le bail proposé par BROU., 25 frimaire an III (15 décembre 1794); MC/ET/XXVIII/565
      procès-verbal; comparution; bail; Roquette (rue de la); Brou, Antoine-Augustin; Beralle; sculpteur; commerçant
  - Minutes. an III, frimaire - an III, nivôse, frimaire an III (21 novembre 1794) - nivôse an III (19 janvier 1795); MC/ET/XXVIII/566
    Attention: certains actes ont été constatés manquants
    - Notoriété où attestent Jean-François REYDELLET, menuisier à Paris, rue du Faubourg-Antoine n° 24, et Isaac-Eugène REBOUR, ébéniste, même rue n° 20. .., 21 novembre 1794; MC/ET/XXVIII/566
    - Remboursement de capital de rente de 1200 l. soit 30.100 l. à Jean-Henry DENIS, citoyen de Paris, par Marie-Anne-Dorothée KROPPER, veuve de Nicolas Hericourt, négociant. ..; Remboursement de maison par la veuve Hericourt à MONCHABLON, fabricant de papier peint. .., 22 novembre 1794 - 24 décembre 1794; MC/ET/XXVIII/566
    - Procuration donnée par Jean-Pierre VAUGEOIS, menuisier à Choisy-sur Seine et Marie Poisson, et Pierre Vaugeois, leur fils, tous détenus, à Jean-Claude-François CAUMONT, ébéniste à Paris, demeurant grande rue du Fg-Antoine. .., 27 novembre 1794; MC/ET/XXVIII/566
    - Obligation de 600 l. par Boucour, au profit de François Brouillet, marchand potier d'étain, demeurant à Saint-Germain-en-Laye [Yvelines]., 8 frimaire an III (28 novembre 1794); MC/ET/XXVIII/566
      obligation; Saint-Germain-en-Laye (Yvelines); Boucour; Brouillet, François; commerçant; potier
    - Mariage BERTHAULT, boulanger avec DUCHESNE, fille majeure de Jean-Germain DUCHESNE, menuisier à Paris et de Catherine-Louise HAUMET, 28 novembre 1794; MC/ET/XXVIII/566
    - Brevet d'apprentissage de Jean-Louis DOIT 12 ans pour 3 ans, chez François ANDRE, tourneur en cuivre à Paris, rue de Charenton, moyennant 200 l., 1er décembre 1794; MC/ET/XXVIII/566
    - Auguste-Benoit de VISME, marchand orfèvre à Paris, rue de la vieille draperie, n° 35, fondé de procuration, de François GIRARD, sculpteur à VARAGES, district de Barjols (Var) donne quittance à Pierre GOBLET, carreleur, de 3471 l + 810 l..., 1er décembre 1794; MC/ET/XXVIII/566
      procuration; quittance
    - Inventaire après le divorce de Sebastien-Gabriel-François LECLERC, menuisier rue Neuve Gilles, et de Marie-Victoire LEROY, n° 21 rue Montorgueil - Marchandises et outils expertisés par Joseph GUIMARD, demeurant rue des Gravilliers et Antoine CHEVALIER, rue de la Cossonnerie, tous 2 maîtres menuisiers, 2 établis, outils, bois - 1 parquet de grace - 1 devant de cheminée - 1 alerce avec ses portes vitrées 140 l.- 1 armoire avec 4 tablettes et 1 petite armoire 35 l.- 3 petites armoires 12 l.- 1 couchette en bois de chêne 35 l. contrat de mariage devant BADENIER, 22 juillet 1790 (Et. C). ..- La femme Leroy, divorcée renonce à la communauté de biens, et quittance de reprises., 1er décembre 1794 - 21 décembre 1794; MC/ET/XXVIII/566
    - Notoriété ou attestent Jacques-Michel DEVOLZ, menuisier, rue Moreau n° 5 et Jean-Albert WOVIS, ébéniste, rue Traversière n° 12, certifiant l'occupation d'une boutique rue Traversière, en 1778 pendant 1 an par FLOT, marchand grainer., 4 décembre 1794; MC/ET/XXVIII/566
    - Notoriété où atteste François BOURAU, menuisier à Charonne, 5 décembre 1794; MC/ET/XXVIII/566
    - Obligation de 750 par la veuve RENET, à l'un de ses fils Ambroise-Michel RENET, menuisier à Paris, rue de Montreuil. .., 7 décembre 1794; MC/ET/XXVIII/566
    - Transport de rente par les Henry, notamment Mathieu-Honoré HENRY, horloger à Paris, rue de Lappe n°25 et Nicolas HENRY, cizeleur, grande rue de faubourg - Antoine,. .. à Jean-Baptiste HENRY, ébéniste, rue de Charonne n°134, 9 décembre 1794; MC/ET/XXVIII/566
    - Société entre Georges-Honoré GODER, manufacturier de faïence, et Pierrette-Adélaïde COCHIN, demeurant rue de Popincourt, et Jean-Joseph LEROY, négociant, et Augustine-Henriette COCHIN, demeurant rue Neuve des Capucines pour faire ensemble à compter du 1er nivôse prochain et pendant six années consécutives, l'état et le commerce de la fabrication et manufacture de faïence de toute espèce, à bénéfices et pertes partagées à moitié., 22 frimaire an III (12 décembre 1794); MC/ET/XXVIII/566
      Popincourt (rue); Goder, Georges-Honoré; Cochin, Pierrette-Adélaïde; Leroy, Jean-Joseph; Cochin, Augustine-Henriette; chef d'entreprise; porcelainier; négociant
    - Transport de droits entre les BONVALOT, dont Charles BONVALOT, figuriste, demeurant rue Beauregard, section de Bonne-Nouvelle., 23 frimaire an III (13 décembre 1794); MC/ET/XXVIII/566
      transport de droits; Beauregard (rue); Bonvalot, Charles
    - Quittance de 1756 l. par Pierre DUCASTEL, menuisier et Marie-Elisabeth-Pierre SELLIER demeurant rue du Fg-Antoine, n° 174 à CHAUCHET, veuve DUTHEUIL .. et le 1er nivôse an VII par Nicolas-Henry SELLIER, menuisier, demeurant rue de Charenton n° 273., 14 décembre 1794; MC/ET/XXVIII/566
    - Constitution de 50 l. de rente par Preaulx, cultivateur à Montreuil, au profit de Nicolas Girard, potier d'étain et Marie-Jeanne Lacroix, demeurant rue de la Mortellerie n° 3., 25 frimaire an III (15 décembre 1794); MC/ET/XXVIII/566
      constitution de rente; Montreuil (Seine-Saint-Denis); Mortellerie (rue de la); Preaulx; Girard, Nicolas; Lacroix, Marie-Jeanne; agriculteur; potier
    - Procuration par Romain et Louis, dont Pierre LECUIT, ébéniste, demeurant rue du Faubourg-Antoine. .., 15 décembre 1794; MC/ET/XXVIII/566
    - Contrat de mariage de Jean-Josse SCHURCH, ébéniste à Paris, demeurant grande rue du faubourg Antoine, fils majeur de défunts Jean Schurch, laboureur à MENTZAU, canton de Lucarne, suisse et d'Anne COURMAN, avec Anne PELULIER, cordonnière. .., 15 décembre 1794; MC/ET/XXVIII/566
    - Inventaire après décès de Perrinne-Marguerite NICOLE, veuve de Felix Leroux puis de Jean GENDRE (fondeur plombier, avec le détail des marchandises, outils et ustensiles ..), mère de plusieurs: dont, Philippe-Marie GENDRE, fondeur à Paris, rue Antoine et son oncle s enfants, Claude GENDRE, fondeur, rue de Jouy n° 30 .., 17 décembre 1794; MC/ET/XXVIII/566
    - Brevet d'apprentissage de Nicolas ABEL, fils de défunts Guillaume-Abraham ABEL, ébéniste à Paris et de Marie-Catherine BERNARD, chez MONS, cloutier .., 21 décembre 1794; MC/ET/XXVIII/566
    - Contrat de mariage d'Antoine-Clement DURAND, ébéniste demeurant rue de Charenton n° 173, fils de défunts Charles-Antoine DURAND, ébéniste à Paris et de Luce-Agathe CHAUVIN, avec Marie-Madeleine CARTRIE, fille de meunier - Témoins: .. Bon DURAND, marchand grainier à Paris, oncle paternel, Louis BOURDON, tourneur en cuivre, beau frère à cause d'Elisabeth-Sophie DURAND, .. lui apporte 2000 l. elle 800 l., 24 décembre 1794; MC/ET/XXVIII/566
    - Héritiers BAZILE, dont Noêl-Marie BAZILE, peintre en bâtiment rue des jardins, n° 31 .., 31 décembre 1794; MC/ET/XXVIII/566
    - Obligation d'associés en imprimerie, dont Robin, époux de Charlotte-Louise AUBERT, elle veuve de Jean-Baptiste PERRONNEAU..., 31 décembre 1794; MC/ET/XXVIII/566